臺灣板橋地方法院民事裁定　九十一年度繼字第八○○號
　　聲　請　人　合作金庫銀行股份有限公司
　　法定代理人　乙○○
　　代　理　人　丙○○
右聲請人聲請對被繼承人甲○○指定遺產管理人事件，本院裁定如左：
    主　　　文
選任游富景（女、民國四十四年四月二十日、身分證統一編號：Ｚ00000000
0號、住台北縣樹林市鎮○街四二五巷二十七號二樓）為被繼承人甲○○（男、民國
○○年○月○○日生、身分證統一編號：Ｚ000000000號、生前籍設台北縣
樹林市鎮○街四二五巷二十七號二樓）之遺產管理人。
程序費用由被繼承人甲○○之遺產負擔。
    理      由
一、按繼承開始時，繼承人之有無不明，而無親屬會議或親屬會議未於一個月內選定
    遺產管理人者，利害關係人或檢察官得聲請法院選任遺產管理人，並由法院依公
    示催告程序，定六個月以上之期限，公告繼承人，命其於期限內承認繼承；又被
    繼承人之所有繼承人均拋棄其繼承權者，亦準用關於無人承認繼承之規定，民法
    第一千一百七十七條、第一千一百七十八條第二項、第一千一百七十六條第六項
    定有明文。
二、本件聲請意旨略以：被繼承人甲○○前以其所有坐落在台北縣樹林市鎮○街四二
    五巷二十七號二樓之不動產向聲請人借款，詎被繼承人於八十八年五月十五日死
    亡，因其各順位之繼承人均已拋棄繼承，無法依民法第一千一百七十七條選定遺
    產管理人，聲請人為被繼承人之債權人，今為保聲請人權益，爰依民法第一千一
    佰七十八條第二項及非訟事件法第七十八條規定，聲請鈞院依職權選任被繼承人
    之遺產管理人等語。
三、本件聲請人主張被繼承人甲○○於八十八年五月十五日死亡，其所有繼承人全部
    拋棄繼承，聲請人為其債權人之事實，業據其提出戶籍謄本、本院拋棄繼承函、
    繼承系統表、借據、他項權利證明書、抵押權設定契約書、土地暨建物登記謄本
    等為證，並經本院依職權調閱八十八年度繼字第四八七、五二四、五三五號被繼
    承人之繼承人聲請拋棄繼承之案卷核閱屬實，自堪信為真實。
四、從而，聲請人以債權人之利害關係人身分聲請選任被繼承人甲○○之遺產管理人
    ，核與首揭規定尚無不合。查游富景為被繼承人之妻，有卷附戶籍謄本及繼承系
    統表可憑，雖其已拋棄繼承，但其現住於被繼承人設定抵押權予聲請人之系爭不
    動產內，對被繼承人之遺產遺債情況瞭解應較深，就被繼承人之財產管理較為方
    便，並就遺產管理人職務之遂行，有所助益，且其既已拋棄繼承，要不致有利害
    偏頗之虞，為保障債權人之利益及期程序之公正、公信起見，本院認以選任被繼
    承人之妻游富景為被繼承人甲○○之遺產管理人為適當。
五、又被繼承人甲○○之繼承人既均拋棄繼承，其遺產依民法第一千一百七十六條第
    六項準用關於無人承認繼承之規定，依同法第一千一百八十五條規定，於清償債
    權並交付遺贈物後，如有賸餘，應歸屬國庫。
六、依非訟事件法第八條第二項，民事訴訟法第七十八條，裁定如主文。
中　　　華　　　民　　　國　　九十一　　年　　 十二　　 月　　二十六　　日
                            臺灣板橋地方法院家事法庭
~B法　　　官　陳明珠
右為正本係照原本作成
如對本裁定抗告須於裁定送達後十日內向本院提出抗告狀
中　　　華　　　民　　　國　　九十一　　年　　 十二　　 月　　二十七　　日
~B法院書記官　劉日賓
